臺灣臺南地方法院刑事判決　　　　　　　　　　　　　九十三年度訴字第六六七號
　　公　訴　人　臺灣台南地方法院檢察署檢察官
　　被　　　告　乙○○
　　選任辯護人　黃紹文
　　　　　　　　黃溫信
　　　　　　　　徐美玉
　　被　　　告　甲○○
　　選任辯護人　卓平仲
右列被告等因違反毒品危害防制條例案件，經檢察官提起公訴（九十三年度營偵字第
四０六號、第四０七號、第五八一號），本院判決如左：
    主  文
乙○○共同連續販賣第一級毒品，處有期徒刑拾貳年，褫奪公權伍年，如附表二編號
(一)、(十五)、(十六)所示之物（總淨重拾壹點肆零公克）均沒收銷燬之；如附表一編號(四)及附
表二編號(三)、(四)、(六)、(七)、(十)、(十二)所示之物及盛裝附表二編號(一)、(十五)、(十六)所示毒品之
包裝袋拾貳個均沒收；如附表一編號(五)所示未扣案之物沒收，如全部或一部不能沒收
時，追徵其價額或以其財產抵償之；販賣毒品所得之財物新臺幣壹佰伍拾壹萬肆仟柒
佰元沒收，其中除扣案如附表二編號(十四)所示之物外，餘新臺幣壹佰伍拾萬貳仟捌佰元
未扣案部分，如全部或一部不能沒收時，以其財產抵償之。
甲○○共同連續販賣第一級毒品，處有期徒刑捌年，褫奪公權伍年，如附表二編號(一)
、(十五)、(十六)所示之物（總淨重拾壹點肆零公克）均沒收銷燬之；如附表一編號(四)及附表
二編號(三)、(四)、(六)、(七)、(十)、(十二)所示之物及盛裝附表二編號(一)、(十五)、(十六)所示毒品之包
裝袋拾貳個均沒收；如附表一編號(五)所示未扣案之物沒收，如全部或一部不能沒收時
，追徵其價額或以其財產抵償之；販賣毒品所得之財物新臺幣壹佰伍拾壹萬肆仟柒佰
元沒收，其中除扣案如附表二編號(十四)所示之物外，餘新臺幣壹佰伍拾萬貳仟捌佰元未
扣案部分，如全部或一部不能沒收時，以其財產抵償之；又連續轉讓第一級毒品，處
有期徒刑壹年肆月；又連續轉讓第二級毒品，處有期徒刑捌月。應執行有期徒刑玖年
陸月，褫奪公權伍年，如附表二編號(一)、(十五)、(十六)所示之物（總淨重拾壹點肆零公克）
均沒收銷燬之；如附表一編號(四)及附表二編號(三)、(四)、(六)、(七)、(十)、(十二)所示之物及盛
裝附表二編號(一)、(十五)、(十六)所示毒品之包裝袋拾貳個均沒收；如附表一編號(五)所示未扣
案之物沒收，如全部或一部不能沒收時，追徵其價額或以其財產抵償之；販賣毒品所
得之財物新臺幣壹佰伍拾壹萬肆仟柒佰元沒收，其中除扣案如附表二編號(十四)所示之物
外，餘新臺幣壹佰伍拾萬貳仟捌佰元未扣案部分，如全部或一部不能沒收時，以其財
產抵償之。
如附表一編號(一)及附表二編號(二)所示之物（總重拾柒點零貳公克）均沒收銷燬之。
    事  實
一、乙○○（綽號「閔仔」或「阿閔」，持用0000000000號、00000
    00000號行動電話聯絡販毒事宜）曾因肅清煙毒條例案件，經臺灣高等法院
    臺南分院以八十六年度上訴字第一九０五號判決處有期徒刑四年二月確定；又因
    違反麻醉藥品管理條例案件，經最高法院以八十八年臺上字二三六一號判決處有
    期徒刑五年六月確定，於民國九十二年四月十四日假釋付保護管束出監，現仍在
    假釋期間內。猶不知悔改，竟與甲○○（綽號「杰仔」，無前科，係乙○○之小
    弟，持用0000000000號、0000000000號行動電話聯絡販毒
    事宜）共同基於販賣第一級毒品海洛因之概括犯意聯絡，自九十二年十二月間某
    日起，先由乙○○自行或帶同甲○○至台南縣新營市○○路一二六號丁○○（涉
    嫌販毒第一級毒品罪嫌部分業經提起公訴，由本院另案審理中）經營之公司與丁○○接洽販入第一級毒品海洛因，後由甲○○直接與丁○○接洽販入事宜，並於
    新營市營新醫院或新營市○○路六二０巷六之八五樓之三乙○○租屋處交易，每
    次以新臺幣（下同）五千元或一萬元不等之價格，購買第一級毒品海洛因，計花
    費八十四萬一千五百元後，交予甲○○以十（海洛因）比八（糖粉）比例（公訴
    人誤繕為一比八）研磨分裝，以每包台制一分一千元不等之價格，連續販賣予七
    、八名施用毒品之人，或欲再行轉售圖利之人，至九十三年三月二十二日許止。
    期間，乙○○、甲○○二人曾自九十三年二月中旬起至二月底止，以二千元至五
    千元不等之價錢，在臺南縣新營市○○路上台糖加油站，連續販賣第一級毒品海
    洛因予沈吉祥（現在強制戒治中）三、四次；自九十三年二月中旬起至九十三年
    三月間某日止，在臺南縣新營市營新醫院附近等處，以每包台制五分重一萬元之
    代價，連續販賣予丙○○（涉嫌販賣毒品罪嫌部分業經提起公訴，現由本院另案
    審理中；另犯施用毒品罪嫌部分，則經本院以九十三年度訴字第五八二號判決應
    執行有期徒刑一年四月）計十二次（乙○○販賣五次、甲○○七次）。甲○○販
    賣所得價金均繳還乙○○，或交予丁○○以清償購買毒品之欠款，甲○○則可按
    日分得二千元之報酬，及獲得乙○○基於轉讓第一級毒品之概括犯意，連續轉讓
    之第一級毒品海洛因（平均每天乙小包）施用，前後總計販賣所得金額高達一百
    五十一萬四千七百元。又甲○○利用其持有第一級毒品海洛因及第二級毒品安非
    他命之便，另行基於轉讓第一、二級毒品之概括犯意，自九十三年農曆過年前後
    之某日起至同年三月二十二日下午五時四十七分許止，在新營市○○街十六之二
    號五樓之一，連續轉讓第一級毒品海洛因及第二級毒品安非他命予友人己○○無
    償施用各二、三次。嗣經臺灣台南地方法院檢察署檢察官指揮臺南縣警察局刑警
    隊偵辦並進行通訊監察，見時機成熟，始於九十三年三月二十二日下午四時三十
    分許，持本院核發之搜索票，在臺南縣永康市○○路五七八巷口，對乙○○進行
    搜索，當場於乙○○身上查扣如附表一編號(三)所示之物，又經其帶同員警前往其
    臺南縣永康市○○路五七八巷十五之八０號住處搜索，並扣有如附表一編號(一)、
    (二)、(四)所示之物；於同日下午五時四十七分許，持本院核發之搜索票，搜索甲○○新營市○○街十六之二號五樓之一租屋處，當場查獲甲○○及友人黃丁英、己○○二人在場，並扣有如附表二編號(一)至(十四)所示之物。甲○○為警查獲時，為免
    毒品為警所扣，復於同年月二十三日凌晨二時許，在新營分局留置室內，將其所
    持有如附表二編號(十五)所示之第一級毒品海洛因二小包交付黃丁英保管，為警搜身
    再行查獲如附表二編號(十五)、(十六)所示之物（共計扣有第一級毒品海洛因十二包，總
    淨重一一點四０公克，第二級毒品安非他命六包，總重十七點零二公克）。
二、案經台南縣警察局移送臺灣台南地方法院檢察署檢察官偵查起訴。
    理      由
一、右揭事實，業據被告乙○○（見本院卷第一０六、二四八至二五三頁）及甲○○
    （見警(四)卷第八頁；營偵四０七號卷第六、二三頁；本院卷第一０六、一０七、
    二三九至二四三、二五四、二五六頁）供承不諱，而證人丙○○（見警(三)卷第九
    五頁；警(四)卷第四八頁；營偵四０六號卷第七三、八十頁；本院卷第二二九至二
    三三頁）、丁○○（見警000000000號卷第七頁反面；營偵四０六號卷
    第五九頁；營偵四０八號卷第八頁）、沈吉祥（見偵一七八五號卷第一頁反面）
    、己○○（見警(二)卷第二八至三０頁）及黃丁英（見警(二)卷第四四、四五頁）亦
    分別證述屬實在卷，並有扣案如附表一編號(一)至(四)、附表二所示之物及通聯紀錄
    、監聽譯文暨台南縣衛生局尿液檢驗成績書、送驗尿液編號與真實姓名對照表個
    案名冊附卷可稽（見警(二)卷第十一至十四；警(四)卷第十五至二十頁；警(三)卷第一
    ０五至二三九頁；營偵四０七號卷第十七、十八頁）。而上開扣案粉末十二包及
    結晶體六包經鑑驗結果，分別為第一級毒品海洛因（總淨重十一點四十公克，空
    包裝總重二點七七公克）及第二級毒品安非他命（總重十七點零二公克）乙節，
    有台南縣警察局刑事警察隊查涉嫌毒品危害防制條例毒品初步檢驗報告單（見警
    (四)卷第二四、二五頁）及法務部調查局九十三年六月四日調科壹字第二００００
    四八八三號鑑定通知書（見營偵四０七號卷第四五頁）在卷可佐。被告二人前揭
    自白堪認與事實相符，應予採信。又被告乙○○自九十二年十二月間某日起，向
    證人丁○○販入第一級毒品海洛因，以供販賣之用，被告甲○○明知上情，竟仍
    參與調製及販賣毒品事宜，甚而負責與丁○○接洽以販入毒品，且其等販賣毒品
    所得除清償購買毒品之欠款外，甲○○每日可獲償二千元，被告乙○○每日則獲
    償五千或一萬元不等之金錢。準此足見渠等二人就販賣第一級毒品海洛因之部分
    ，有犯意聯絡及行為分擔至明。綜上所述，本件事證已臻明確，被告二人犯行，
    堪以認定。
二、查海洛因、安非他命分屬毒品危害防制條例第二條第二項第一、二款所列之第一
    、二級毒品，故核被告二人販賣及轉讓海洛因之行為，係犯同條例第四條第一項
    之販賣第一級毒品罪及同條例第八條第一項之轉讓第一級毒品罪；而被告甲○○
    轉讓安非他命之行為，則係犯同條例第八條第二項之轉讓第二級毒品罪。又被告
    甲○○供承除起訴書所載之轉讓第一級毒品海洛因及第二級毒品安非他命行為外
    ，尚曾自九十三年農曆過年前後之某日起至同年三月二十二日下午五時四十七分
    被警查獲止，轉讓第一級毒品海洛因及第二級毒品安非他命予友人己○○各一、
    二次之犯行，雖未為起訴書所論列，惟此部分與前揭論罪科刑部分，具有連續犯
    之裁判上一罪關係，自為起訴效力所及，本院依法應予審究。被告等就上開販賣
    第一級毒品海洛因犯行間，有犯意聯絡及行為分擔，均應論共同正犯。被告二人
    先後多次販賣、轉讓第一級毒品海洛因及被告甲○○轉讓數次第二級毒品安非他
    命之犯行，均時間緊接，犯罪構成要件相同，顯均係基於概括之犯意反覆為之，
    為連續犯，俱應依刑法第五十六條規定論以一連續販賣第一級毒品罪、連續轉讓
    第一級毒品罪及連續轉讓第二級毒品罪，轉讓第一、二級毒品部分並依法加重其
    刑，至販賣第一級毒品罪之法定本刑為死刑或無期徒刑，依法不得加重。被告等
    非法持有海洛因、安非他命之低度行為，已為其進而販賣、轉讓之高度行為所吸
    收，不復另論。被告甲○○所犯上開三罪間，罪名互異，行為亦殊，應分論併罰
    。被告乙○○連續轉讓第一級毒品海洛因予被告甲○○施用之目的，在使被告甲○○參與並獎勵其販賣毒品之行為，其所犯連續販賣第一級毒品及連續轉讓第一
    級毒品二罪間，有方法、目的之牽連關係，應從一重之連續販賣第一級毒品罪論
    處（公訴人認被告乙○○所犯二罪，係基於個別犯意為之，應予分論併罰，顯有
    未洽，應予更正）。另被告甲○○就符合證人保護法第二條第一款所列之被訴違
    反毒品危害防制條例第四條第一項販賣第一級毒品罪部分，於偵查中供述與案情
    有重要關係之其他共犯乙○○之犯罪事證，因而使檢察官得以追訴本案之被告乙○○，且經檢察官事前同意並載於筆錄，故爰依證人保護法第十四條第一項減輕
    其刑。又毒品危害防制條例第四條第一項販賣第一級毒品罪之法定最低刑為無期
    徒刑，而參酌被告乙○○販賣第一級毒品海洛因之時間非長，其犯罪情狀相較於
    法定最低刑度，本院認縱量以最低之刑，仍有法重情輕之情，爰依刑法第五十九
    條之規定，酌減其刑。爰審酌被告二人所犯販賣及轉讓毒品之罪，殘害自身及他
    人身心健康至鉅，並嚴重危害社會秩序，及被告經手的毒品數量，對社會可能之
    危害，惟均已就販入毒品之來源有所說明，且坦承犯行，併參酌公訴人以被告甲○○在偵查中，供出與本件案件有重要關係之待證事項及其他共犯之犯罪證據，
    請求從輕量刑等一切情狀，分別處如主文所示之刑，並就被告甲○○所犯上開三
    罪定其應執行之刑，以資儆懲。再本件被告二人所犯販賣第一級毒品海洛因部分
    ，依性質有褫奪公權之必要，是均併予宣告褫奪公權五年。
三、沒收部分：
  (一)按刑罰法令關於沒收之規定，兼採職權沒收主義與義務沒收主義。職權沒收，係
    指法院就屬於被告所有，供犯罪所用、預備用或因犯罪所得之物，仍得本於職權
    斟酌是否宣告沒收，例如刑法第三十八條第一項第二款、第三款、第三項前段等
    規定屬之。義務沒收，則又可分為絕對義務沒收與相對義務沒收。前者（絕對義
    務沒收）指凡法條有：「不問屬於犯人與否，沒收之」之特別規定者屬之，法院
    就此等物品是否宣告沒收，並無斟酌餘地，除已證明滅失者外，不問屬於犯人與
    否或有無查扣，均應宣告沒收，例如刑法第三十八條第一項第一款、第二項、第
    二百條、第二百零五條、第二百零九條、第二百十九條、第二百六十六條第二項
    、毒品危害防制條例第十八條第一項前段等規定屬之；後者（相對義務沒收），
    供犯罪所用，預備用或因犯罪所得，以屬於被告所有者為限，始應予以沒收，例
    如毒品危害防制條例第十九條第一項前段。最高法院九十二年度台非字第二九七
    號、九十二年度台上字第四五○七號著有裁判可參。次按共同正犯因相互間利用
    他人之行為，以遂行其犯意之實現，本於責任共同之原則，有關沒收部分，對於
    共犯間供犯罪所用之物，自均應為沒收之諭知。有最高法院九十一年度臺上字第
    五五八三號判決意旨可參。再按沒收為從刑之一種，具有刑罰及保安處分之性質
    ，且與主刑有從屬關係，依主從不可分原則，應於裁判時附隨於主刑而宣告，故
    刑法第三十八條第一項第一款至第三款規定之沒收物，須與犯罪有直接關係並於
    犯罪事實中有具體之記載，始能於判決主文宣示沒收，然該條第二項規定同條第
    一項第一款之違禁物，不問屬於犯人與否沒收之，且同法第四十條但書復規定違
    禁物得單獨宣告沒收，則與該犯罪無直接關係而於犯罪事實中未具體記載之違禁
    物，應由檢察官另行聲請單獨沒收；惟該與被告犯罪無直接關係之違禁物，檢察
    官於起訴書內已敘明應依法沒收者，應認檢察官已聲請沒收，為避免司法資源之
    浪費，仍得於判決時併宣告沒收。最高法院九十一年度台非字第六七號著有裁判
    意旨可參。
  (二)查附表一編號(四)、(五)及附表二編號(一)、(三)、(四)、(六)、(七)、(十)、(十二)、(十五)、(十六)，均係
    被告二人所有供本案販賣第一級毒品所用或預備之物，業據被告二人供明在卷（
    見營偵四０七號卷第二三頁；本院卷第三十、六四、一０七、二四五、二四六、
    二五八頁），復經證人丙○○之證述明確（見警(一)卷第九九頁；警(二)卷第五一頁
    ；本院卷第二三０頁），並有通聯紀錄、監聽譯文在卷可憑，附表二編號(一)、(十五)
    、(十六)所示之第一級毒品海洛因十二包，並屬違禁物，已如前述。則(1)前揭附表二
    編號(一)、(十五)、(十六)所示之物（總淨重拾壹點肆零公克），應依毒品危害防制條例第
    十八條第一項前段宣告沒收並銷燬之；(2)供犯罪所用之物即附表一編號(四)、附表
    二編號(三)、(四)、(七)、(十)、(十二)所示之物及盛裝附表二編號(一)、(十五)、(十六)毒品之包裝袋
    十二個（最高法院八十八年度台上字第五０三三號判決參照），均應依毒品危害
    防制條例第十九條第一項規定宣告沒收，而此部分物品，既經扣案即無全部或一
    部不能沒收之問題，自無諭知不能沒收時追徵價額或以財產抵償之必要；(3)附表
    二編號(六)所示之物，為被告甲○○所有預備供分裝毒品販賣之用，亦應依刑法第
    三十八條第一項第二款宣告沒收；(4)附表一編號(五)所示之物，雖未據扣案，仍應
    依同條例第十九條第一項規定宣告沒收，如全部或一部不能沒收時，追徵其價額
    或以其財產抵償之。
  (三)本件被告二人共同販賣毒品所得金額，起訴書雖載為七百二十萬元。然而，被告
    乙○○於本院審理時辯稱：伊真的不曉得賣了多少錢，伊賣了三個月，一百多萬
    元一定有，但不確定有無達到二百萬元，七百二十萬元不可能乙節（見本院卷第
    二五三頁），而被告甲○○亦以：販賣毒品的期間，所得金額約一百多萬元；在
    警局說獲利七百多萬元，是警察用毒品加糖粉的比例換算出來的等語置辯（見本
    院卷第二四二、二五四頁）。茲依(1)扣案帳冊，及(2)被告甲○○所供：扣案帳冊
    係記載被告乙○○與證人丁○○間之毒品交易紀錄、販賣毒品所得約一百多萬元
    、帳冊記載四十二萬元是被告乙○○欠丁○○的錢，欠賬中有扣除的部分，是指
    被告乙○○有還錢等節觀之（見本院卷第六五、二五四、二五五頁），被告向證
    人丁○○購買第一級毒品海洛因之總額應為八十四萬一千五百元（２８３５００
    ＋５４０００＋９００００＋９００００＋５４０００＋９００００＋９０００
    ０＋９００００＝８４１５００元）。再參以(1)證人丁○○證稱：每兩毒品賣十
    三萬元（見營偵四０六號卷第五九頁），及(2)被告甲○○供稱所販售的第一級毒
    品海洛因係以十（海洛因）比八（糖粉）比例研磨分裝、一錢含糖粉的毒品大約
    可以賣一萬三千元、每兩可賣十三至十八萬元左右（見本院卷第二四三、二四四
    頁）等語。則依有利被告之解釋，被告二人共同販賣第一級毒品海洛因所得，應
    為一百五十一萬四千七百元〔８４１５００×１．８×（賣出毒品最低價格一兩
    １３００００元÷販入毒品最低價格一兩１３００００元）＝0000000元
    〕。此項金額，核與被告二人前揭所述相吻合，此外，並有扣案帳冊所載內容及
    現金一萬一千九百元資為佐證。被告甲○○雖曾供稱：是以十（海洛因）比八（
    糖粉）比例研磨分裝後，以每包台制一分一千元之代價，販售予他人，警察係用
    一小包一千元去換算，伊就跟警察說賣過的毒品約一、二十兩，而一錢含糖粉的
    海洛因可以賣大約一萬三千元，一兩含糖粉的海洛因可以賣十三至十八萬元左右
    等情在卷（見本院卷第二四四頁）。惟查無其他積極具體事證得以證明被告甲○○此部分供述與事實相符，自難憑此即遽為認定事實之依據。從而，基於有利被
    告之解釋，應認被告二人販毒所得金額，為一百五十一萬四千七百元，並應依毒
    品危害防制條例第十九條第一項之規定諭知沒收，其中除附表二編號(十四)已扣案之
    現金一萬一千九百元外，餘一百五十萬二千八百元未扣案部分，如全部或一部不
    能沒收時，以其財產抵償之。
  (四)又附表一編號(一)及附表二編號(二)所示之物，雖據被告二人否認係供本案販賣或轉
    讓毒品所用之物（見警(二)卷第十頁；營偵四０七卷號卷第六頁；本院卷第二四五
    、二五八頁），惟該等毒品既屬毒品危害防制條例第二條第二款所規定之第二級
    毒品（總重十七點零二公克），已如前述，自為違禁物，且業經檢察官於起訴書
    內敘明併請依法宣告沒收銷燬之，揆諸前揭最高法院九十一年度台非字第六七號
    之裁判意旨，為避免司法資源之浪費，檢察官聲請將附表一編號(一)及附表二編號
    (二)所示之物宣告沒收銷燬之，即應予准許。
  (五)至於附表一編號(二)、(三)及附表二編號(五)、(八)、(九)、(十一)、(十三)所示之物，業據被告等
    否認係供本案犯罪所用或預備之物，復查無積極具體事證證明確與本件被告被訴
    販賣或轉讓毒品犯行有關，又均非屬違禁物，爰不併予宣告沒收，附此敘明。
據上論斷，應依刑事訴訟法第二百九十九條第一項前段，毒品危害防制條例第四條第
一項、第八條第一項、第二項、第十八條第一項前段、第十九條第一項，證人保護法
第十四條第一項，刑法第十一條前段、第二十八條、第五十六條、第五十五條、第五
十九條、第三十七條第二項、第五十一條第五款、第三十八條第一項第二款，判決如
主文。
本案經檢察官戊○○到庭執行職務。
中    華      民      國    九十三    年      十      月    二十七    日
                              臺灣臺南地方法院刑事第八庭
                                  審判長  法  官  吳勇輝
                                          法  官  蔡直青
                                          法  官  陳映佐
右正本證明與原本無異。
如不服本判決，應於判決送達後十日內，向本院提出上訴狀。
                                          書記官  張宜柔
中      華      民      國    九十三    年      十      月    二十八    日
附錄本案論罪科刑法條全文：
毒品危害防制條例第四條第一項
製造、運輸、販賣第一級毒品者，處死刑或無期徒刑；處無期徒刑者，得併科新臺幣
一千萬元以下罰金。
毒品危害防制條例第八條第一、二項
轉讓第一級毒品者，處一年以上七年以下有期徒刑，得併科新臺幣一百萬元以下罰金
。
轉讓第二級毒品者，處六月以上五年以下有期徒刑，得併科新臺幣七十萬元以下罰金
。
附表一：被告乙○○涉嫌部分
┌──┬───────┬───┬─────┬───┬──────────┐
│編號│物品名稱      │單位  │數量      │所有人│扣得處所            │
├──┼───────┼───┼─────┼───┼──────────┤
│(一)  │安非他命      │包    │壹        │乙○○│臺南縣永康市○○路五│
│    │              │      │（零點伍貳│      │七八巷十五之八十號  │
│    │              │      │公克）    │      │                    │
├──┼───────┼───┼─────┼───┼──────────┤
│(二)  │ＳＩＭ卡（門號│片    │        │同右  │同右                │
│    │0000000000、09│      │          │      │                    │
│    │00000000、0939│      │          │      │                    │
│    │940497）      │      │          │      │                    │
├──┼───────┼───┼─────┼───┼──────────┤
│(三)  │注射針筒      │支    │肆        │同右  │壹支於乙○○身上搜得│
│    │              │      │          │      │支於上開處所搜得  │
├──┼───────┼───┼─────┼───┼──────────┤
│(四)  │行動電話（三星│支    │壹        │同右  │臺南縣永康市○○路五│
│    │牌，含門號0931│      │          │      │七八巷十五之八十號  │
│    │059247）      │      │          │      │                    │
├──┼───────┼───┼─────┼───┼──────────┤
│(五)  │行動電話（序號│支    │壹        │同右  │未扣案              │
│    │00000000000000│      │          │      │                    │
│    │0；含門號09279│      │          │      │                    │
│    │55107）       │      │          │      │                    │
└──┴───────┴───┴─────┴───┴──────────┘
附表二：被告甲○○涉嫌部份
┌──┬───────┬───┬─────┬───┬──────────┐
│編號│物品名稱      │單位  │數量      │所有人│扣得處所            │
├──┼───────┼───┼─────┼───┼──────────┤
│(一)  │海洛因        │包    │伍        │甲○○│臺南縣新營市○○街十│
│    │              │      │          │      │六之二號五樓之一    │
├──┼───────┼───┼─────┼───┼──────────┤
│(二)  │安非他命      │包    │伍        │綽號「│同右                │
│    │              │      │（拾陸點伍│阿笙」│                    │
│    │              │      │公克）    │之孫篙│                    │
│    │              │      │          │笙    │                    │
├──┼───────┼───┼─────┼───┼──────────┤
│(三)  │電子磅砰      │台    │壹        │甲○○│同右                │
├──┼───────┼───┼─────┼───┼──────────┤
│(四)  │海洛因殘渣袋  │個    │伍        │同右  │同右                │
├──┼───────┼───┼─────┼───┼──────────┤
│(五)  │注射針筒      │支    │        │同右  │同右                │
├──┼───────┼───┼─────┼───┼──────────┤
│(六)  │分裝夾鏈袋    │個    │貳拾      │同右  │同右                │
├──┼───────┼───┼─────┼───┼──────────┤
│(七)  │帳冊          │本    │壹        │同右  │同右                │
├──┼───────┼───┼─────┼───┼──────────┤
│(八)  │吸食器        │組    │壹        │同右  │同右                │
├──┼───────┼───┼─────┼───┼──────────┤
│(九)  │行動電話（序號│支    │壹        │同右  │同右                │
│    │00000000000000│      │          │      │                    │
│    │0；含門號09720│      │          │      │                    │
│    │93463）       │      │          │      │                    │
├──┼───────┼───┼─────┼───┼──────────┤
│(十)  │行動電話（序號│支    │壹        │乙○○│同右                │
│    │00000000000000│      │          │      │                    │
│    │5；含門號09366│      │          │      │                    │
│    │71997）       │      │          │      │                    │
├──┼───────┼───┼─────┼───┼──────────┤
│(十一)  │行動電話（序號│支    │壹        │甲○○│同右                │
│    │00000000000000│      │          │      │                    │
│    │0；含門號09384│      │          │      │                    │
│    │55892）       │      │          │      │                    │
├──┼───────┼───┼─────┼───┼──────────┤
│(十二)  │行動電話（含門│支    │壹        │同右  │同右                │
│    │號0000000000）│      │          │      │                    │
├──┼───────┼───┼─────┼───┼──────────┤
│(十三)  │行動電話（序號│支    │壹        │同右  │同右                │
│    │00000000000000│      │          │      │                    │
│    │，未插ＳＩＭ卡│      │          │      │                    │
│    │）            │      │          │      │                    │
├──┼───────┼───┼─────┼───┼──────────┤
│(十四)  │現金          │新臺幣│壹萬壹仟玖│同右  │甲○○褲袋內        │
│    │              │      │佰元      │      │                    │
├──┼───────┼───┼─────┼───┼──────────┤
│(十五)  │海洛因        │包    │貳        │同右  │甲○○夾克內        │
├──┼───────┼───┼─────┼───┼──────────┤
│(十六)  │海洛因        │包    │伍        │同右  │甲○○褲袋內        │
└──┴───────┴───┴─────┴───┴──────────┘
